臺灣臺北地方法院民事判決
　　　　　　　　　　　　　　　　  110年度北簡字第18509號
原      告  劉芳妤  
上列原告與被告許瑞助、侯東昇、吳東都間請求損害賠償事件，
本院判決如下：
    主      文
原告之訴駁回。
訴訟費用由原告負擔。
    事實及理由
一、按原告之訴，依其所訴之事實，在法律上顯無理由者，法院
    得不經言詞辯論，逕以判決駁回之，民事訴訟法第249條第2
     項定有明文。所謂原告之訴，依其所訴之事實，在法律上
    顯無理由者，係指依原告於訴狀內記載之事實觀之，無須經
    調查，在法律上顯然不能獲得勝訴之判決者而言（最高法院
    108年度台上字第1225號、107年度台上字第1645號判決意旨
    照）。上開規定依同法第436條第2項規定，簡易訴訟程序，
    除本章有特別規定外，仍適用第一章通常訴訟程序之規定，
    是原告所訴之事實，在法律上顯無理由者，簡易庭自得依前
    揭規定，不經言詞辯論逕以判決駁回。
二、本件原告起訴主張：原告不服民國106年4月12日臺訴字第10
    60169008號訴願決定，故提起行政訴訟，且未逾法定不變期
    間，被告卻誤以原告違反行政訴訟法第1項第6款而駁回原告
    之訴，而原告因不服上開判決，遂先後提出2次再審之訴，
    卻仍遭駁回，此舉已造成原告心理之創傷及恐懼，故被告應
    賠償原告新臺幣（下同）10萬1,000元等語。並聲明：被告
    應賠償原告10萬1,000元。
三、經查：
（一）按公務員因故意違背對於第三人應執行之職務，致第三人
      受損害者，負賠償責任。民法第186條第1項前段固定有明
      文。惟國家賠償法對於有審判或追訴職務之公務員，於國
      家賠償法第13條另有特別規定，即對於上開公務員主張損
      害賠償責任，須以其因執行職務侵害人民自由或權利，就
      其參與審判或追訴案件犯職務上之罪，經判決有罪確定為
      要件。而國家賠償法為公務員侵權行為責任之特別規定，
      其立法意旨即基於維護審判獨立及追訴職務公務員不受外
      界干擾，故民法第186條第1項前段故意侵權行為損害賠償
      之規定，就職司審判或追訴之公務員，亦必須以就其參與
      審判或追訴案件犯職務上之罪，經判決有罪確定為要件（
      有最高法院103年度台上字第1796號民事裁判、107年度台
      上字第1129號民事裁判要可資參照）。
（二）依原告主張之事實可知被告許瑞助法官、侯東昇法官及吳
      東都法官均為職司審判之公務員，則依上開說明，須以因
      其等執行職務侵害人民自由或權利，且就其等參與審判之
      案件犯職務上之罪，經判決有罪確定，始負損害賠償責任
      。然原告並未提出被告有因上開行為而犯職務上之罪經判
      決有罪確定之證明，則原告逕以侵權行為損害賠償法律關
      係依請求被告負損害賠償責任，顯無理由，不應准許。
四、綜上所述，原告依侵權行為損害賠償法律關係，請求被告應
    給付原告10萬1,000元，於法律上顯無理由，爰不經言詞辯
    論，逕以判決駁回之。
五、訴訟費用負擔之依據：民事訴訟法第78條。
中　　華　　民　　國　　111 　年　　8 　　月　　31　　日
                  臺北簡易庭  法  官  陳家淳
以上正本證明與原本無異。
如不服本判決，應於判決送達後20日內向本庭（臺北市○○○路
0段000巷0號）提出上訴狀。（須按他造當事人之人數附繕本）
如委任律師提起上訴者，應一併繳納上訴審裁判費。
中　　華　　民　　國　　111 　年　　8 　　月　　31　　日
                              書記官  蘇炫綺